【裁判字號】    97,上易,1137
【裁判日期】    970610
【裁判案由】    傷害
【裁判全文】
臺灣高等法院刑事判決                97年度上易字第1137號
上  訴  人  台灣板橋地方法院檢察署檢察官
上  訴  人
即  被  告  乙○○
上列上訴人因被告傷害案件，不服臺灣板橋地方法院97年度易字
第108號，中華民國97年3月31日第一審判決（起訴案號：臺灣板
橋地方法院檢察署96年度偵字第24006 號），提起上訴，本院判
決如下：
    主  文
上訴駁回。
    事實及理由
一、依刑事訴訟法第350條、第361條、第362條、第367條規定，
    不服地方法院之第一審判決而上訴者，須提出上訴書狀，並
    應敘明具體理由，為上訴必備之程式；其所提出之書狀未敘
    述上訴理由，或僅曾以言詞陳述上訴理由者，均應於上述期
    間屆滿後20日內補提理由書於第一審法院。第一審法院經形
    式審查，認逾期未補提上訴理由者，應定期間先命補正；逾
    期未補正者，為上訴不合法律上之程式，應以裁定駁回。倘
    已提出上訴理由，但所提非屬具體理由者，則由第二審法院
    以上訴不合法律上之程式，判決駁回。而所謂具體理由，必
    係依據卷內既有訴訟資料或提出新事證，指摘或表明第一審
    判決有何採證認事、用法或量刑等足以影響判決本旨之不當
    或違法，而構成應予撤銷之具體事由，始克當之（例如：依
    憑證據法則具體指出所採證據何以不據證據能力，或依憑卷
    證資料，明確指出所為證據證明力之判斷如何違背經驗、論
    理法則）；倘僅泛言原判決認定事實錯誤、違背法令、量刑
    失之過重或輕微，而未依上揭意旨指出具體事由，或形式上
    雖已指出具體事由，然該事由縱使屬實，亦不足以認為原判
    決有何不當或違法者（例如：對不具有調查必要性之證據，
    法院未依聲請調查亦未說明理由，或援用證據不當，但除去
    該證據仍應為同一事實之認定），皆難謂係具體理由，俾與
    第二審上訴制度旨在請求第二審法院撤銷、變更第一審不當
    或違法之判決，以實現個案救濟之立法目的相契合，並節制
    濫行上訴（參照最高法院97年度台上字第892 號刑事判決意
    旨）。
二、本件被告不服原審判決，提起上訴，其於民國（下同）97年
    4 月22日提出上訴狀稱：「我是與告訴人相互推擠，回擋告
    訴人攻擊，無意傷害」云云。
三、本件檢察官不服原審判決，提起上訴，其於97年4 月22日提
    出檢察官上訴書稱: 「被告教唆不在案發現場之證人阮國賢
    於原審審理中偽稱被告與告訴人互擠、互毆謊言，又意圖使
    廖水順作偽證，誣指告訴人有欲殺害被告之情節，被告犯後
    並無悔意，於案發後未曾與告訴人洽談和解，犯後態度不佳
    ，原審僅判處拘役二十日，尚屬過輕」云云。
四、查原審判決係認定：「被告與甲○○有債務糾紛未決，於九
    十六年九月一日下午四時三十分許，在臺北縣中和市○○路
    三六七巷圓通寺附近，乙○○因甲○○向其追討欠款時，言
    語不合，竟基於傷害之犯意，出手毆打甲○○，致甲○○受
    有下唇內側裂傷二公分之傷勢」等情，以被告所為，係犯刑
    法第二百七十七條第一項之傷害罪，而判處被告拘役二十日
    ，並諭知如易科罰金以新台幣壹仟元折算壹日之折算標準。
    至被告上訴狀所載「僅與告訴人推擠，回擋告訴人攻擊，無
    意傷害」等語，原審判決理由欄內已說明：「．．．業據證
    人即當場目擊之鐘建榮證述明確（見臺灣板橋地方法院檢察
    署九十六年度偵字第二四００六號卷第十八頁）；證人即在
    場目擊之阮國賢亦證稱被告當時有與告訴人互相推擠等語（
    見原審九十七年三月十九日審判筆錄第三頁），復有中英醫
    院診斷證明書一份在卷可稽（見前揭偵卷第十一頁），此情
    已足認定。被告辯稱並未傷害告訴人云云，並不足埰」；至
    檢察官上開上訴理由書所稱對於原審量刑刑度部分，原審判
    決已詳細記載其審酌科刑之一切情狀之理由稱: 「審酌被告
    被告犯罪之動機、告訴人所受之傷勢情形及其他一切情狀，
    量處如主文所示之刑，並諭知易科罰金之折算標準，以示懲
    儆」等語（原審判決正本第二頁）故原審已就量刑刑度詳為
    審酌並敘明理由，核無量刑刑度有何違法或不當情事，要之
    ，檢察官及被告上訴意旨均未具體指摘原審判決關於認定事
    實、適用法律及量刑等事項，究竟有何違法或不當之具體情
    形。揆諸上開說明，本件上訴未敘述具體理由及不合法律上
    之程式，應予駁回，並不經言詞辯論為之。
據上論斷，應依刑事訴訟法第367條前段、第372條，判決如主文
。
中    華    民    國    97    年    6     月    10    日
                  刑事第三庭  審判長法  官  蔡秀雄
                                    法  官  謝靜恒
                                    法  官  許文章
以上正本證明與原本無異。
不得上訴。
                                    書記官  蔡慧娟
中    華    民    國    97    年    6     月    11    日


司法院資訊處製作；財團法人民間司法改革基金會備份。
